Minutes et répertoires du notaire Claude LEVOYER, 15 avril 1587 - 30 mars 1637 (étude XII)
Archives nationales
- Minutes de Claude LEVOYER, 15 avril 1587 - 30 mars 1637; MC/ET/XII/24 - MC/ET/XII/66
  - Minutes. 1622, MC/ET/XII/51; registre
    - SENART (forêt de) § Vente de bois en la forêt de SENART, 16 décembre 1622; MC/ET/XII/51; fol. IIII/C/IIII/XX/XVI
      acte de vente; Sénart, forêt de
    - GOUPIL (Remy) compagnon charpentier r. Maubuée paroisse Saint-Médéric § Vente par... fils et seul héritier de Marie BATAILLE ép. seconde noce de Laurent MILLOT, compagnon charpentier, r. des Tournelles paroisse Saint-Paul, des droits successifs lui appartenant, 28 décembre 1622; MC/ET/XII/51; fol. V/C/II
      acte de vente; Goupil, Remy
    - CHAMPREGNAULT (Jehan de) marchand bourgeois de Paris rue Saint-Antoine paroisse Saint-Paul § Contrat d'échange entre Jehan de CHAMPREGNAULT et François BERLAND Receveur général du taillon en la généralité de Paris demeurant rue de Jouy, 29 décembre 1622; MC/ET/XII/51; fol. V/C/III
      échange; Champregnault, Jean de
    - HOUSSON (Jehan) Gagne deniers r. de la Mortellerie paroisse Saint-Gervais natif d'Ausnay bge d'Alençon § Mariage de Jean HOUSSON avec Jeanne de VALLOIS fille de David de V. sans les maître porteurs de blé r. de la Mortellerie, 25 avril 1623; MC/ET/XII/51; fol. VIII/XX/III
      contrat de mariage; Housson, Jean
  - Minutes. 1623, MC/ET/XII/52; registre
    - MARESCHAL (Marléon) maître charcutier r. Beaubourg paroisse Saint-Nic des Ch. § Mariage de Marléon MARESCHAL avec Madeleine BOURRAT Vve Hilaire CHAUMONT marchand rue de la Mortellerie paroisse Saint-Gervais, 3 janvier 1623; MC/ET/XII/52; fol. VII
      contrat de mariage; Mareschal, Marléon
    - MARTIN de MAUVOY (Isaac) et genl des mines et minières de Fr § Sommation de paiement, 3 janvier 1623; MC/ET/XII/52; fol. IIII
      Martin de Mauvoy, Isaac
    - TUILLIER (Hugues) passementier boutonnier r. des Gravilliers paroisse Saint-nic. des Ch. § Mariage de Hugues TUILLIER fils d'Antoine T. m/r/ cuisinier avec Catherin AUBERT fille de Guillaume A. jardinier du duc de Guise, 4 janvier 1623; MC/ET/XII/52; fol. VIII/v/°
      contrat de mariage; Tuillier, Hugues
    - FIZEAU (Pierre) Proc. au Ch/el/ de Paris r. de Jouy paroisse Saint-Paul § Mariage de Pierre FIZEAU fils de Simon FIZEAU cons. au bge de Mantes avec Claude GUESPIN veuve Michel LE VACHER Comm. exam. au Ch/el/ de Paris, demeurant r. du Monceau Saint-Gervais., 16 janvier 1623; MC/ET/XII/52; fol. XIX/v/°
      contrat de mariage; Fizeau, Pierre
    - DESCHAMPS (André) maître serrurier r. des Cinq Diamants paroisse Saint-J. de la Boucherie § Bail 3 ans au profit de... d'une maison rue Saint-Denis à la belle étoile, 17 janvier 1623; MC/ET/XII/52; fol. XXII/v/°
      bail; Deschamps, André
    - LE PRENIER (Jehanne) fille majeur cy dev/t/ servante de M/lle/ de Breban cul de sac de la r. des Roziers § Testament de Jeanne LE PRENIER; Inhumée au couvent des Carmelites dit la mère de Dieu, au lieu où était cy dev/t/ l'Autel de Châlons proche celui où ont enterrée lad. d/lle/ de Breban, sa maîtresse, 5 février 1623; MC/ET/XII/52; fol. XIX
      testament; Le Prenier, Jeanne
    - MACONNERIE (marché) § Marché par lequel Arthur DESPERSINS, maître maçon rue Saint-Antoine paroisse Saint-Paul promet à Marie GUERET veuve de Daniel DESPERSINS maître serrurier de faire les ouvrages de. .. en une maison lui appartenant situé place aux Veaux, 6 février 1623; MC/ET/XII/52; fol. XXXIII
      marché; Despersins, Arthur; Gueret, Marie; Despersins, Daniel; maçon
    - CHARPENTERIE (marché) § Devis et marché par lequel Sebastien BRUAND maître charpentier r. de la Cerizaie paroisse Saint-Paul promet à Marie GUERET Vve Denise DES PERSINS maître Serrurier rue Vieille Tisseranderie de faire les ouvrages de. .. en une maison lui appartenant PLACE AUX VEAUX, 7 février 1623; MC/ET/XII/52; fol. XXXV
      devis; marché; Bruand, Sébastien; charpentier
    - Désistement de l'association de neuf joueurs d'instruments pour dix années., 10 février 1623; MC/ET/XII/52
      'Furent presens en leurs personnes Ancelot Duingue, Pierre Dupin, Gregoire Le Vacher, Jacques Duingue, Toussainct Pochet, Mathias Dumanoir, Jehan Jover, Charles Perier, Charles Duingue, André Mulot et Jehan Coiffier, tous maistres joueurs d'instrumens à Paris, y demeurantz, lesquelz se sont desistez et de partis, desistent et departent par ces presentes du contract et association faict entre eulx par devant Leroux et son compaignon, notaires au Chastellet de Paris, veullent consentent et accordent que ledict contract d'association soit et demeure nul et resolu comme non faict et advenu. Et sy se sont quittez et quittent l'un d'eulx l'autre de touttes choses generallement quelzconques dont ilz se pourroient faire demande en quelque sorte et maniere et pour quelque cause et occasion que ce soit jusques à ce jourd'huy. Est à eulx permis de se mettre en telle bande que bon leur semblera sans qu'ilz s'en puissent empescher l'un d'eulx l'autre. Car ainsy a esté tout ce que dessus accordé entre eulx; promectant etc, obligeant chacun en droict soy, renonceant etc.
      Faict et passé ès estudes des notaires soubzsignez, l'an mil six cens vingt-trois, le dixiesme jour de febvrier, après-midi.
      Ancelot DUINGUE André MULOT COIFFIER Charles PERIER Charles DUINGUE DUMANOIR TACONNET (notaire) DUPIN DUINGUE LE VACHER POCHET JAUVERT LE VOYER (notaire)
      Documents du Minutier central concernant l'histoire de la musique (1600-1650), par Madeleine Jurgens, tome II [études XI à XX, 1900 actes], Paris, Archives nationales, 1974, p. 385 (instrument de recherche imprimé dématérialisé, certaines notices sont plus détaillées dans la version intégrale accessible en ligne par la rubrique 'Autres instruments de recherche', voir contexte dans le Plan d’orientation général - Notaires de Paris, guides thématiques du Minutier).
    - HAUTIN (Jehan) + médecin du Roi § Transaction entre les enfants de Jean HAUTIN, 13 février 1623; MC/ET/XII/52; fol. XLV
      accord; Hautin, Jean
    - MANGEART (Estienne) av. en Pr r. du Gd Chantier paroisse Saint-Nicolas-des-Champs§ Mariage de Estienne MANGEART fils de Jh. M. marchand à Reims avec Agnes MATHIEU, fille de Martin M. huissier au Pt r. du Grenier Saint-Loire, 19 février 1623; MC/ET/XII/52; fol. XLIX
      contrat de mariage; Mangeart, Estienne
    - MENUISERIE marché § marché par lequel Toussaint DUVAL maître menuisier à Saint-Denis promet de faire les ouvrages de. .. pour la clôture du choeur balustrade pour commune, retable 2 colonnes pour le grand autel ou l'église de CLICHY, 22 février 1623; MC/ET/XII/52; fol. LV
      marché; Duval, Toussaint; menuisier
    - MACONNERIE (marché) § Marché par lequel Thomas POULAIN maître maçon entre les 2 portes Saint-Marcel promet à Jean de MONCY maître en la chambre des Comptes de faire les ouvrages de. .. en une maison du Mont Sainte Geneviève, à l'image Saint-Jean, 25 février 1623; MC/ET/XII/52; fol. LX/v/°
      marché; Poulain, Thomas; Moncy, Jean de; maçon
    - DESPERSIN (Daniel) + maître Serrurier § Bail 5 ans par Marie GUERET veuve de. .. à François LENFANT maître serrurier r. Geoffroy Lasnier. .. des lieux dépendant de ses maisons rue de la Vieille Tisseranderie moy. 330 l. par an, mars 1623; MC/ET/XII/52; fol. IIII/XX/V
    - Bail pour 3 ans par Nicolas Pontheron, peintre du roi et maître peintre, au nom et comme tuteur des enfants mineurs de David Pontheron et sa femme, Hélène Solier, à Jacques Blasse, maître rôtisseur, de la maison où il demeure à l'enseigne du Bon Puits, rue Saint-Martin, au loyer de 320 l., 8 mars 1623; MC/ET/XII/52
      Documents du Minutier central concernant les peintres, sculpteurs et graveurs au XVIIe siècle (1600-1650), par Marie-Antoinette Fleury et Martine Constans, tome II [études XI à XX, 2445 actes], Paris, Archives nationales, 2010, notice n°1760 (instrument de recherche imprimé dématérialisé, certaines notices sont plus détaillées dans la version intégrale accessible en ligne par la rubrique 'Autres instruments de recherche', voir contexte dans le Plan d’orientation général - Notaires de Paris, guides thématiques du Minutier).
    - CHARPENTERIE (marché) § marché par lequel Denis LAUD maître charpentier quai de la Tournellerie paroisse Saint-Nicolas du Chardonent promet à Jean de MONCEY maître en la Chambre des Comptes V. rue du Temple paroisse Saint-Gervais ou faire les travaux de. .. en une maison située au MONT Sainte-GeneVIEVE, à l'image Saint-Jehan, 9 mars 1623; MC/ET/XII/52; fol. LXXVIII
      marché; Laud, Denis; charpentier
    - BAGNEUX § Titre Nouvel, 10 mars 1623; MC/ET/XII/52; fol. IIII/XX/
    - CORMEILLE EN PARISIS § Titre Nouvel, 7 avril 1623; MC/ET/XII/52; fol. VI/XX/V
    - RAZILLY (Isaac de) chevalier de Saint-Jean de Jérusalem rue de Béthizy enseigne le Cx Blanche § Déclaration à Isaac de RAZILLY par Charles de VAVIEUVILLE, de lui payer 36 400 l. destinées à l'achat du navire 'Le lieu d'or', de 400 touneaux., 13 avril 1623; MC/ET/XII/52; fol. VI/XX/XIII
      déclaration; Razilly, Isaac de
    - POULLETIER (Lugles) § Constitution de rentes, 13 avril 1623; MC/ET/XII/52; fol. VI/XX/XV
      constitution de rente; Poulletier, Lugles
    - LORRAINE (Henry de) + duc de Mayenne et d'Aiguillon § Succession de Henry de LORRAINE, 28 avril 1623; MC/ET/XII/52; fol. VII/XX/XIIII
    - GAULTIER (Alexandre) juré en charpenterie r. du gd chantier paroisse Saint-Nicolas-des-Champs§ Cession de droits de succession, 1er mai 1623; MC/ET/XII/52; fol. VII/XX/XVII
      transport de droits; Gaultier, Alexandre
    - COUVERTURE (marché) § Marché par lequel Pierre RUELLE et Mathurin LECLERC, maître couvreur rue des GRAVILLIERS paroisse Saint Nicolas des Champs promettent à Christophe SAINFRAY maître palmier bourgeois de Paris r. d'Orléans au Marais. .. de faire les ouvrages de. .. en un jeu de paume rue de THORIGNY, 4 mai 1623; MC/ET/XII/52; fol. VIII/XX/III
      marché; Ruelle, Pierre; Leclerc, Mathurin; Sainfray, Christophe
    - MARIÉ (Antoine) maître tonnelier et de chargeur de vins rue V. Tisseranderie paroisse Saint-Jh. § Mariage d'Antoine MARIÉ fils de Vincent M. marchand mégissier à Ham en Picardie avec Marie ATRATART fille de Claude A. maître tonnelier déchargeur de vins demeurant m rue, 9 mai 1623; MC/ET/XII/52; fol. VII/XX/XVIII
      contrat de mariage; Marié, Antoine
    - BOUTONS (faiseur de moules à) § Vente de bois de poirier au profit de Antoine NARDIAU dud. métier demeurant rue Transnonnain, 16 mai 1623; MC/ET/XII/52; fol. VIII/XX/XIII
      acte de vente; Nardiau, Antoine
    - VIGUEUR (Michel) charpentier r. de la Mortellerie paroisse Saint-G. l'Aux. § Transaction avec Jeh. CARON, meunier à Bonnigny près NOISY le Sec - portant désistement de procès concernant réparations au moulin dud. C., 20 mai 1623; MC/ET/XII/52; fol. IX/XX/XV
      accord; Vigueur, Michel
    - LOMBART (François) maître horloger sur les fossés entre les ports de Bussy et de Nesle paroisse Saint-Sulpice § Bail 3 ans au profit de .. d'une maison en 2 corps d'hôtel r. de Seine au fg Saint-Germain-des-Prés, 23 mai 1623; MC/ET/XII/52; fol. IX/XX/XV/v/°
      bail; Lombart, François
    - DORY (Simon) voiturier par terre à Picpus paroisse Saint-Paul. § Mariage de Simon DORY fils de Jh. D. manouvrier ordinaire lien avec Marc BORDIER, fille de Catherine B. lab. de vignes à Charonne, 27 mai 1623; MC/ET/XII/52; fol. II/C/
      contrat de mariage; Dory, Simon
    - MARCHÉ PALLU (rue du) coin rue Neuve N.D. enseigne du R. David § Renouvellement de bail de maison, 31 mai 1623; MC/ET/XII/52; fol. II/C/VI
    - ST HONORE (rue) enseigne de la cloche percée § Bail de maison, juin 1623; MC/ET/XII/52; fol. II/C/XXII
    - REVESCHE (Etiennette) Vve Jacques MARANGE maître ceinturier r. Coqueray paroisse Saint-Gervais § Testament de Etiennette REVESCHE; Inhumée s/les charniers de Saint-Gervais devant l'image du Dieu de Pitie, 3 juin 1623; MC/ET/XII/52; fol. II/C/IX
      testament; Revêches, Etiennette
    - MONNARD (Balthazar) maître maçon r. des Juifs paroisse Saint-Gervais § Arrêté de comptes entre. .. et Louis MONNARD maître maçon r. du Montceau Saint-Gervais - pour travaux entrepris en commun en l'Hôtel du Maréchal de VITRY, près les Minans, 5 juin 1623; MC/ET/XII/52; fol. II/C/XII
      Monnard, Balthazar
    - PRISONNIERS de la CONCIERGERIE du Grand et Petit CHATELET de l'EVECHE de Paris § Rentes constituées en profit des PRISONNIERS stipullant pour eux Mathieu MOLE Conseiller aux Conseils d'Etat et Privé Procureur Général au Parlemen, de 18 l. 15 sols à percevoir chaque année, 7 juin 1623; MC/ET/XII/52; fol. II/C/XII
      Mole, Mathieu
    - MENUISERIE marché § Marché par lequel André BORDIER maître menuisier à Saint-Denis en France promet à Claude AVELINE, maître chandelier en suif, rue des Normandières de faire divers meubles énumérés et décrits ds l'acte., 18 juin 1623; MC/ET/XII/52; fol. II/C/XXXIII
      marché; Bordier, André; Aveline, Claude; menuisier
    - MAUPEOU (Gilles) seigneur d'Ableiges § Marché par lequel Louis CORNILLON marchand bourgeois de Paris r. du Pt Muse proche les Celestins promet à Gilles MAUPEOU de lui fournir le bois de Charpenterie pour le bâtiment qu'il se fait construire au village d'ABLEIGES, 19 juin 1623; MC/ET/XII/52; fol. II/C/XXXIII
      marché; Maupeou, Gilles
    - POULLETTIER (Lugles) sr du Forestel § Marché conclu avec... pour fourniture de pièces de bois destinées au But du port au PECY, 21 juin 1623; MC/ET/XII/52; fol. II/C/XXXVI
      marché; Poullettier, Lugles
    - LALLEMANT (Charles) marchand maître apothicaire épicier bourgeois de Paris r. V. Tisseranderie paroisse Saint-Gervais § Mariage de Charles LALLEMANT fils d'Antoine L. de m secrétaire avec Jeanne DUCLOZ fille de François D. marchand bourgeois de Paris rue de la Mortellerie, 1er juillet 1623; MC/ET/XII/52; fol. II/C/XLV
      contrat de mariage; Lallemant, Charles
    - BRISEUR (Jehan) boulanger à Saint-Denis en France § mariage de Jean BRISEUR fils de Fremin B. boulanger audit lieu avec Michelle ALEPS, fille de François A. juré courtier de vins, 2 juillet 1623; MC/ET/XII/52; fol. II/C/XLIX
      contrat de mariage; Briseur, Jean
    - GARNIER (Michelle) r. Geoffroy Lasnier paroisse Saint-Paul § Mariage de Michelle GARNIER fille de François G. maître vinaigrier avec François LENFANT maître serrurier en lad. rue, fils de Philippe L. maître chirurgien à Crepy en Valois, 4 juillet 1623; MC/ET/XII/52; fol. II/C/LVI
      contrat de mariage; Garnier, Michelle
    - REUILLY à la Cx blanche § Bail de jardin, 7 juillet 1623; MC/ET/XII/52; fol. II/C/LIX
    - ROBART (Robert) maître menuisier r. des Poullies paroisse Saint-Germain-l'Auxerrois § Mise en apprentissage 4 ans par Anne SALLE ep de .. de Marguerite HANIN 11 ans, fille d' et de Jean H. son 1er mars, maître menuisier avec Verroune PARAUZT veuve Pierre LEFEBURE maître bourgeois de Paris au Vieil Cimetière Saint-Jh. - qui promet de lui apprendre son métier de tapissière, 10 juillet 1623; MC/ET/XII/52; fol. II/C/LXV
      contrat d'apprentissage; Robart, Robert
    - MENUISIER Apprentissage § Mise en apprentissage, 5 ans de Jean BRUNEAU, 15 ans, fils de Catherine Bruneau, laboureur avec Pierre CLEMENT, maître menuisier rue et devant le Gol - Portail de l'église Saint-Jean, 14 juillet 1623; MC/ET/XII/52; fol. II/C/LXXI
      contrat d'apprentissage; Bruneau, Jean; Bruneau, Catherine; Clément, Pierre
    - CASTILLE (François de) § Transaction avec Philippe de C. son frère, 8 août 1623; MC/ET/XII/52; fol. II/C/IIII/XX/XVII
      accord; Castille, François de
    - ROMIGNY (Etienne de) marchand de vins r. du Monceau Saint-Gervais § Mariage de Etienne de ROMIGNY avec Magdelaine de COURCELLES fille de Florent de C. maître rôtisseur b de P. demeurant au Vieil Cimetière Saint-Jh., 10 août 1623; MC/ET/XII/52; fol. II/C/IIII/XX/XIX
      contrat de mariage; Romigny, Etienne de
    - DESPERSINE (Daniel) + maître Serrurier § Bail 4 ans par Marie GUERET veuve de. .. à François LENEFANT maître Serrurier r. Geoffroy Lasnier paroisse Saint-Gervais de lieux dépendant de sa maison située rue de la Vieille Tisseranderie où elle demeure, 30 août 1623; MC/ET/XII/52; fol. III/C/IX/v/°
      bail; Despersine, Daniel
    - HENAULT (Jehan) boulangerr. Vieille Tisseranderie paroisse Saint-Jh. § mariage de Jean HENAULT fils de Jh. H. marchand à Savigny s/ Meuse en Lorraine avec Claude FALLOTTE fille de Claude F. tisserand en toile à Dainville aux Forges en domaine, 9 septembre 1623; MC/ET/XII/52; fol. III/C/XV
      contrat de mariage; Henault, Jean
    - LE CLERC (Michel) voiturier par eau quai des Ormes paroisse Saint-Gervais § mariage de Michel LE CLERC fils de Claude L. marchand voiturier, par eau aud. lieu avec Geneviève GOSSIER, fille de Charles G. courtier chargeur et débardeur de foin demeurant quai des Ormes, 10 septembre 1623; MC/ET/XII/52; fol. III/C/XVII
      contrat de mariage; Le Clerc, Michel
    - REUILLY (chemin de) gde rue du lieu § Titre Nouvel d'une maison à chemin de REUILLY, 28 septembre 1623; MC/ET/XII/52; fol. III/C/XXV
    - CHEVALLIER (Denise) Vve Bernard LAURENS marchand papetier r. Saint-Denis paroisse Sainte-Opportune § Désistement de Société de papetiers entre Denise CHEVALLIER et Jean LAURENS, son fils marchand papetier, Marie LEVESQUE, sa femme; Inventaire joint, 7 octobre 1623; MC/ET/XII/52; fol. III/C/XXIX
      renonciation; Chevallier, Denise
    - CAMUS (Nicolas) compagnonfrippier rue de la Tonnellerie paroisse Saint-Eustacheau service de Jn. Sador marchand frippier b de P § mariage de Nicolas CAMUS fils de Jh. C. lab. à Champcourt avec Catherine HANNETON fille de Nicolas H. lab à Verneuil proche Pont Saint-Maxence étant au service de Claude Bricart b de P., 24 octobre 1623; MC/ET/XII/52; fol. III/C/LXXIII
      contrat de mariage; Camus, Nicolas
    - Bail pour 4 ans par Nicolas Pontheron, au nom et comme tuteur des enfants de David Pontheron et Hélène Solier, à Guillaume Lemaire, maître vannier, demeurant rue du Huleu, d'une maison, rue des Gravilliers, au loyer annuel de 200 l., 26 octobre 1623; MC/ET/XII/52
      Documents du Minutier central concernant les peintres, sculpteurs et graveurs au XVIIe siècle (1600-1650), par Marie-Antoinette Fleury et Martine Constans, tome II [études XI à XX, 2445 actes], Paris, Archives nationales, 2010, notice n°1761 (instrument de recherche imprimé dématérialisé, certaines notices sont plus détaillées dans la version intégrale accessible en ligne par la rubrique 'Autres instruments de recherche', voir contexte dans le Plan d’orientation général - Notaires de Paris, guides thématiques du Minutier).
    - LEFEBURE (Jacques) marchand bourgeois de Paris facteur de Cl. Fauveau marchand bourgeois de Paris r. du Monceau Saint-Gervais § Testament de Jacques LEFEBURE Inhumé au cimetière Saint-Gervais proche de Gde Croix, 2 novembre 1623; MC/ET/XII/52; fol. III/C/LXXVI
      testament; Lefebure, Jacques
    - DESPERSIN (Daniel) + maître Serrurier § Bail 4 ans par Marie GUERET veuve de. .. à Nicolas BARBIER maître Serrurier rue Michel le Comte paroisse Saint-Nicolas-des-Champs de lieux dépendant de sa maison en la rue de la Vieille Tisseranderie moy. 200 l. par an, 8 novembre 1623; MC/ET/XII/52; fol. III/C/IIII/XX/III/v/°
    - Contrat de mariage entre Jean Filaine, marchand de vins, demeurant rue de la Tonnellerie, et Marguerite Bourdon, veuve de David Le Prévost, marchand de vins, demeurant rue de la Mortellerie, auquel signe comme témoin de la future épouse Blaise Royer, trompette de la compagnie des chevaux-légers de M. le prince., 11 novembre 1623; MC/ET/XII/52
      Documents du Minutier central concernant l'histoire de la musique (1600-1650), par Madeleine Jurgens, tome II [études XI à XX, 1900 actes], Paris, Archives nationales, 1974, p. 324 (instrument de recherche imprimé dématérialisé, certaines notices sont plus détaillées dans la version intégrale accessible en ligne par la rubrique 'Autres instruments de recherche', voir contexte dans le Plan d’orientation général - Notaires de Paris, guides thématiques du Minutier).
      Filaine, Jean
    - SIMON (Nicolas) maître pourpointier r. de la Mortellerie paroisse Saint-Paul 28 ans § Mariage de Nicolas SIMON fils de Nicolas S. sergent en la justice de la Momille ( ? ) près Saint-Nicolas en Lorraine avec Anne VALLEE veuve de Jacques DU MOUSTIERcompagnon maçon-demi du lad. rue et p/ss/, 25 novembre 1623; MC/ET/XII/52; fol. IIII/C/VI
      contrat de mariage; Simon, Nicolas
    - HERISSON (Marin) serviteur de marchand r. de la Mortellerie paroisse Saint-Gervais § Mariage de Marin HERISSON fils de Michel H. laboureur près Alençon avec Gabrielle GUEROULT fille de Jeh. G. gagne dernier devant le portail Saint-Jh., 3 décembre 1623; MC/ET/XII/52; fol. IIII/C/X
      contrat de mariage; Herisson, Marin
    - MACONNERIE (marché) § Devis et marché par lequel Denis BOQUET, maçon à Lagny le Sec promet à Gabriel de GUENEGAUD seigneur du Plessis Belleville, conseiller secrétaire du roi de faire les travaux de. .. et couverture en son colombier situé au PLESSIS BELLEVILLE, 28 décembre 1623; MC/ET/XII/52; fol. IIII/C/XLIIII
      devis; marché; Boquet, Denis; Guenegaud, Gabriel de; maçon
    - Mariage de Pierre DELAROCHE, maître savetier, rue des Petits Champs, paroisse Saint-Eustache, avec Anne REGNAULT, veuve de Abraham SUBTIL, sergent à verge au Châtelet de Paris, demeurant en ladite rue., 15 juin 1625; MC/ET/XII/52; fol. II/C/XXVI/V°/
      contrat de mariage; Delaroche, Pierre
    - TANNERIE (rue de la) image Saint-Maurice § Titre Nouvel, 30 mars 1633; MC/ET/XII/52; fol. CXII
  - Minutes. 1624, MC/ET/XII/53; registre
    - Bail pour 3 ans à partir de Pâques par Nicolas Pontheron, peintre du roi et maître peintre, demeurant rue de la Verrerie, en son nom et comme tuteur des enfants des feus David Pontheron, maître peintre, et Hélène Solier, à Anne Jacquelet, veuve d'Étienne Dagnicourt, charpentier, demeurant rue Grenier-sur-l'Eau, d'une maison, rue des Juifs, comprenant deux corps d'hôtel, au loyer annuel de 270 l.: 165 l. pour celui de devant et 105 pour celui de derrière., 28 février 1624; MC/ET/XII/53
      Documents du Minutier central concernant les peintres, sculpteurs et graveurs au XVIIe siècle (1600-1650), par Marie-Antoinette Fleury et Martine Constans, tome II [études XI à XX, 2445 actes], Paris, Archives nationales, 2010, notice n°1762 (instrument de recherche imprimé dématérialisé, certaines notices sont plus détaillées dans la version intégrale accessible en ligne par la rubrique 'Autres instruments de recherche', voir contexte dans le Plan d’orientation général - Notaires de Paris, guides thématiques du Minutier).
    - Obligation par Philippe de Colanges, conseiller du roi en ses conseils d'État et privé, secrétaire des finances, et sa femme, Marie de Besze [grands parents de Madame de Sévigné], demeurant place Royale, en leur nom et celui de leur fils Philippe de Colanges, conseiller et secrétaire du roi, envers Nicolas Pontheron, pour 12 000 l. remboursables dans un an. À la suite: - 1624, 16 février.- Procuration à Montpellier de Philippe de Colanges à ses parents, pour emprunter en son nom à des particuliers jusqu'à 200 000 l. par obligations ou constitutions de rentes, et par laquelle il s'engage solidairement au remboursement des rentes., 9 avril 1624; MC/ET/XII/53
      Documents du Minutier central concernant les peintres, sculpteurs et graveurs au XVIIe siècle (1600-1650), par Marie-Antoinette Fleury et Martine Constans, tome II [études XI à XX, 2445 actes], Paris, Archives nationales, 2010, notice n°1763 (instrument de recherche imprimé dématérialisé, certaines notices sont plus détaillées dans la version intégrale accessible en ligne par la rubrique 'Autres instruments de recherche', voir contexte dans le Plan d’orientation général - Notaires de Paris, guides thématiques du Minutier).